【裁判字號】    90,交上易,244
【裁判日期】    891219
【裁判案由】    公共危險
【裁判全文】
臺灣高等法院臺中分院刑事判決                    九十年度交上易字第二四四號
    上訴人
    即被告  丙○○
    選  任
    辯護人  林見軍
            魏其村
右上訴人因公共危險等案件，不服臺灣臺中地方法院中華民國八十九年十二月十九日
第一審判決（民國八十九年度交易字第五七一號，起訴案號：臺灣臺中地方法院檢察
署民國八十九年度偵字第一一九九四號），提起上訴，本院判決如左：
    主  文
原判決撤銷。
丙○○無罪。
    理  由
一、公訴意旨略以：上訴人即被告（以下簡稱被告）丙○○明知飲酒後駕駛動力交通
    工具之操控能力降低而無法為安全之駕駛，卻於民國八十九年七月十二日凌晨，
    在台中市○○路與朋友在車上飲用酒類飲料啤酒二瓶，致無法正常駕駛而有不能
    為安全駕駛車輛之情形後，仍駕駛車號Ｃ四—九六九三號自用小客車，先沿台中
    市○○○路由台中市○○路往台中市○○○街方向行駛，在太原北路與太原四街
    口闖紅燈左轉忠明七街，再沿忠明七街由太原北路往忠明路方向行駛。於同日凌
    晨三時三十分許，途經台中市○○○街與太原路交叉口，復因闖紅燈而撞及由告
    訴人甲○○所駕駛，沿台中市○○路由忠明六街往大雅路方向行駛，正途經該處
    之車號Ｙ二—七二一六號自用小客車，致該車左前角燈、葉子板、保險桿、引擎
    蓋、左前輪及左側車門凹損。被告發現肇事後，竟基於傷害人身體之犯意，下車
    追打告訴人，並以腳踹告訴人之胸部，致告訴人受有左側胸部紅腫之傷害。幸告
    訴人隨即逃離現場，未再受進一步之傷害。嗣經警據報查獲，並經當場測試被告
    吐氣所含酒精成份為每公升零點三二毫克。案經告訴人告訴由台中市警察局第二
    分局報告臺灣台中地方法院檢察署檢察官偵查起訴，因認被告涉有刑法第一百八
    十五條之三及同法第二百七十七條第一項之罪嫌云云。
二、按不能證明被告犯罪者，應諭知無罪之判決，刑事訴訟法第三百零一條第一項定
    有明文。本件公訴人指訴被告涉有右開罪嫌，係以告訴人之指訴、證人嚴崇旭之
    證述及卷附道路交通事故調查報告表、測試觀察紀錄表、酒精測試記錄表、舉發
    違反道路交通管理事件通知單各乙紙、照片四幀及行政院衛生署台中醫院診斷證
    明書乙紙等件為據，然訊據被告堅決否認上情，辯稱：當時車子係辛○○所駕駛
    ，因嚴建峰當時尚在服兵役，才由伊頂替等語。經查告訴人及證人嚴宗旭所陳，
    均無法證明肇事當時係由被告駕駛右述車輛，自不能以此即據以論處被告刑責，
    自不待多言；次查被告係於嚴建峰肇事後，出面頂替乙節，已經證人嚴建峰、丁
    ○○、戊○○、庚○○等人於本院調查時到庭陳明屬實，復有被告之母舅與嚴建
    峰通話之錄音帶及譯文存卷可參，而嚴建峰於通話中亦直承係其駕駛車輛肇事，
    由被告出面頂替無訛，復經嚴建峰於本院調查時供陳該錄音帶譯文屬實，再稽諸
    告訴人於本院調查時所稱，伊並未看清楚係何人開車，但踢伊之人即係對方開車
    之人，顯然被告亦非傷害告訴人之人，要可認定。綜上所述，足見被告所辯，尚
    堪採信，此外，本院復查無其他積極證據足以證明被告確有公訴人所指之上開犯
    行，即屬不能證明其犯罪，揆諸首開說明，本應為被告無罪之判決，詎原審未察
    ，遽為被告論罪科刑之判決，尚有未洽，被告上訴意旨執此據以指摘原判決不當
    ，為有理由，應由本院將原判決予以撤銷，並改為被告無罪之判決。至被告尚聲
    請傳訊證人乙○○，然因本案事證已臻明確，故本院認無再予傳訊之必要，併此
    敘明。
三、另被告是否涉及頂替罪嫌，及嚴建峰是否涉及傷害等罪嫌，應由檢察官另行偵查
    ，附此敘明。
四、據上論斷，應依刑事訴訟法第三百六十九條第一項前段、第三百六十四條、第三
    百零一條第一項判決如主文。
本案經檢察官己○○到庭執行職務。
中      華      民      國    九十      年      五      月     三       日
                              臺灣高等法院臺中分院刑事第十庭
                                    審判長法  官  林  照  明
                                          法  官  蔡  聰  明
                                          法  官  李  寶  堂
右正本證明與原本無異。
不得上訴。
                                          書記官  許  哲  禎
中      華      民      國    九十    年      五     月    三          日
                                                                       Ａ


司法院資訊處製作；財團法人民間司法改革基金會備份。
